臺灣嘉義地方法院刑事裁定
111年度聲字第283號
聲  請  人  臺灣嘉義地方檢察署檢察官
受  刑  人  陳榮村




上列聲請人因受刑人數罪併罰有二裁判以上，聲請定其應執行之
刑（110年度執字第3325號），本院裁定如下：
    主  文
陳榮村所犯如附表所示之罪，所處如附表所示之刑，應執行有期
徒刑伍年陸月。
    理  由
一、聲請意旨略以：受刑人陳榮村因犯竊盜案件，先後經判決確
    定如附表，應依刑法第53條、第51條第5款定其應執行之刑
    ，爰依刑事訴訟法第477條第1項聲請裁定等語。
二、數罪併罰，分別宣告其罪之刑，如宣告多數有期徒刑者，於
    各刑中之最長期以上，各刑合併之刑期以下，定其刑期，但
    不得逾30年，刑法第51條第5 款分別定有明文。又裁判確定
    前犯數罪者，併合處罰之。但有下列情形之一者，不在此限
    ：㈠得易科罰金之罪與不得易科罰金之罪。㈡得易科罰金之罪
    與不得易服社會勞動之罪。㈢得易服社會勞動之罪與不得易
    科罰金之罪。㈣得易服社會勞動之罪與不得易服社會勞動之
    罪。前項但書情形，受刑人請求檢察官聲請定應執行刑者，
    依第51條規定定之，刑法第50條亦定有明文。又數罪併罰中
    之一罪，依刑法規定得易科罰金，若因與不得易科罰金之他
    罪，併合處罰結果而不得易科罰金時，原可易科部分所處之
    刑，自亦無庸為易科折算標準之記載（司法院院字第2702號
    解釋、司法院大法官釋字第144號解釋及第679號解釋理由書
    意旨可資參照）。再法律上屬於自由裁量之事項，有其外部
    性界限及內部性界限，並非概無拘束。依據法律之具體規定
    ，法院應在其範圍選擇為適當之裁判者，為外部性界限；而
    法院為裁判時，應考量法律之目的，及法律秩序之理念所在
    者，為內部性界限。法院為裁判時，二者均不得有所逾越（
    最高法院80年度台非字第473號判決意旨參照）。是以數罪
    併罰，有二裁判以上，定其應執行之刑時固屬法院自由裁量
    事項，然仍應受前揭外部性界限及內部性界限之拘束。
三、受刑人陳榮村所犯如附表所示之罪，雖符合刑法第50條第1
    項前段裁判確定前犯數罪之情形，惟其中附表編號１至４、８
    至９所示之罪係得易科罰金之罪，附表編號５至７、至所示
    之罪係不得易科罰金之罪，即符合刑法第50條第1項但書例
    外不得併合處罰之情形，依同條第2項之規定應由受刑人請
    求檢察官聲請定應執行刑。而本件係受刑人請求檢察官向法
    院聲請定應執行刑，有臺灣嘉義地方檢察署定刑聲請書附卷
    可憑。揆諸上開規定，前揭得易科罰金之罪與不得易科罰金
    之罪，自得併合處罰。惟所犯附表中就得易科罰金之罪與不
    得易科罰金之罪合併處罰結果，亦已不得易科罰金。
四、受刑人所犯如附表編號１至２所示案件，前經臺灣臺中地方法
    院以110年度簡字第100號判決判處應執行有期徒刑8月確定
    ；附表編號３至４所示案件，前經本院以110年度易字第43號
    判決判處應執行有期徒刑7月確定；附表編號６至７所示案件
    ，前經臺灣臺南地方法院以109年度易字第1382號判決判處
    應執行有期徒刑10月確定，此有前開各判決書及臺灣高等法
    院被告前案紀錄表可稽。是本院定應執行刑，除不得逾越刑
    法第51條第5 款所定法律之外部界限，即不得重於附表所示
    各罪加計之總和外，亦應受內部界限之拘束，即不得逾6年1
    月。
五、聲請人聲請就受刑人所犯附表所示之各罪定其應執行刑，經
    核與首揭法條規定尚無不合，爰參酌受刑人表示「希望定輕
    一點」之意見及歷次犯罪情節、所生危害等一切情狀，定其
    應執行刑如主文所示。
六、依刑事訴訟法第477條第1項，刑法第50條、第53條、第51條
    第5 款，裁定如主文。
中　　華　　民　　國　　111 　年　　4 　　月　　29　　日
                  刑事第八庭  法　官　盧伯璋
上列正本證明與原本無異。
如不服本裁定，應於裁定送達後5日內向本院提出抗告狀（應附
繕本）。　　　　　　　　　
中　　華　　民　　國　　111 　年　　4 　　月　　29　　日
                              書記官  曹瓊文
附表：　
編　　　　　號   １  ２  ３ 罪　　　　　名  侵入住宅竊盜未遂 竊盜 竊盜 宣　　告　　刑  有期徒刑5月 有期徒刑4月 有期徒刑4月 犯　罪　日　期  110年01月03日 110年01月13日 109年09月28日 偵查(自訴)機關 年　度　案　號  臺中地檢110年度偵字第1683號等 臺中地檢110年度偵字第1683號等 嘉義地檢109年度偵字第9192號等 最　後 事實審 法　　院 臺中地院 臺中地院 嘉義地院  案　　號 110年度簡字第100號 110年度簡字第100號 110年度易字第43號  判決日期 110年02月05日 110年02月05日 110年02月26日 確　定 判　決 法　　院 臺中地院 臺中地院 嘉義地院  案　　號 110年度簡字第100號 110年度簡字第100號 110年度易字第43號  確定日期 110年03月16日 110年03月16日 110年04月08日 是否為得易科罰金案件  是 是 是  備註   ①臺中地檢110年度執字第3915號 ②附表編號１至２定應執行有期徒刑8月  ①嘉義地檢110年度執字第1148號 ②附表編號３至４定應執行有期徒刑7月 

編　　　　　號   ４  ５  ６ 罪　　　　　名  竊盜 侵入住宅竊盜 竊盜 宣　　告　　刑  有期徒刑4月 有期徒刑7月 有期徒刑7月  犯　罪　日　期  109年10月07日 109年10月05日 109年10月10日 偵查(自訴)機關 年　度　案　號  嘉義地檢109年度偵字第9192號等 嘉義地檢109年度偵字第9192號等 臺南地檢109年度偵字第20322號 最　後 事實審 法　　院 嘉義地院 嘉義地院 臺南地院  案　　號 110年度易字第43號 110年度易字第43號 109年度易字第1382號  判決日期 110年02月26日 110年02月26日 110年03月25日 確　定 判　決 法　　院 嘉義地院 嘉義地院 臺南地院  案　　號 110年度易字第43號 110年度易字第43號 109年度易字第1382號  確定日期 110年04月08日 110年04月08日 110年05月05日 是否為得易科罰金案件  是 否 否  備註   ①嘉義地檢110年度執字第1148號 ②附表編號３至４定應執行有期徒刑7月 嘉義地檢110年度執字第1149號 ①臺南地檢110年度執字第3362號 ②附表編號６至７定應執行有期徒刑10月 

編　　　　　號   ７  ８  ９ 罪　　　　　名  侵入住宅竊盜 竊盜 竊盜 宣　　告　　刑  有期徒刑8月 有期徒刑3月 有期徒刑5月 犯　罪　日　期  109年10月11日 109年10月11日 109年10月31日 偵查(自訴)機關 年　度　案　號  臺南地檢109年度偵字第20322號 臺南地檢109年度偵字第20322號 苗栗地檢110年度偵字第61號 最　後 事實審 法　　院 臺南地院 臺南地院 苗栗地院  案　　號 109年度易字第1382號 109年度易字第1382號 110年度苗簡字第210號  判決日期 110年03月25日 110年03月25日 110年03月24日 確　定 判　決 法　　院 臺南地院 臺南地院 苗栗地院  案　　號 109年度易字第1382號 109年度易字第1382號 110年度苗簡字第210號  確定日期 110年05月05日 110年05月05日 110年05月05日 是否為得易科罰金案件  否 是 是  備註   ①臺南地檢110年度執字第3362號 ②附表編號６至７定應執行有期徒刑10月 臺南地檢110年度執字第3363號 苗栗地檢110年度執字第1116號 

編　　　　　號        罪　　　　　名  侵入住宅竊盜 踰越門窗竊盜 侵入住宅竊盜 宣　　告　　刑  有期徒刑10月 有期徒刑7月 有期徒刑8月 犯　罪　日　期  109年10月27日 110年01月11日 109年11月11日 偵查(自訴)機關 年　度　案　號  苗栗地檢109年度偵字第6468號 臺中地檢110年度偵字第7713號 雲林地檢110年度偵字第896號 最　後 事實審 法　　院 苗栗地院 臺中地院 雲林地院  案　　號 109年度易字第829號 110年度易字第675號 110年度易字第369號  判決日期 110年04月20日 110年05月24日 110年08月18日 確　定 判　決 法　　院 苗栗地院 臺中地院 雲林地院  案　　號 109年度易字第829號 110年度易字第675號 110年度易字第369號   確定日期 110年05月18日 110年06月22日 110年09月22日 是否為得易科罰金案件  否 否 否  備註   苗栗地檢110年度執字第1176號 臺中地檢110年度執字第9020號 ①嘉義地檢111年度執助字第16號 ②雲林地檢110年度執字第2700號 
　　　　　　　　　　　　　　　　　　　　　　　　　　
編　　　　　號    罪　　　　　名  侵入住宅竊盜 宣　　告　　刑  有期徒刑8月 犯　罪　日　期  109年09月22日 偵查(自訴)機關 年　度　案　號  嘉義地檢110年度偵字第327號 最　後 事實審 法　　院 嘉義地院  案　　號 110年度易字第278號  判決日期 110年09月30日 確　定 判　決 法　　院 嘉義地院  案　　號 110年度易字第278號  確定日期 110年11月03日 是否為得易科罰金案件  否  備註   嘉義地檢110年度執字第3325號